臺灣高等法院刑事判決
110年度上訴字第2318號
上  訴  人  
即  被  告  吳孟澤



選任辯護人  陳致宇律師（法扶律師）          
上  訴  人  
即  被  告  陳鍚琥



選任辯護人  張恆嘉律師（法扶律師）
上  訴  人  
即  被  告  陳志順



選任辯護人  李依蓉律師（法扶律師）          
上  訴  人  
即  被  告  陳威儒



選任辯護人  李巾幞律師
上  訴  人  
即  被  告  李慧蓉


選任辯護人  陳軾霖律師
            林倩芸律師
上列上訴人即被告因詐欺等案件，不服臺灣臺北地方法院109年
度訴字第799號，中華民國110年3月3日第一審判決（起訴案號：
臺灣臺北地方檢察署109年度偵字第9243號、第10772號、第1128
7號、第11504號、第11722號、第11723號、第12140號、第12212
號、第14283號、第14295號、第16558號；移送併辦案號：臺灣
新北地方檢察署109年度偵字第9059號、第23004號、第36336號
），提起上訴，本院判決如下：
    主  文
原判決關於丑○○部分撤銷。
丑○○犯如附表一編號2至8「罪名與宣告刑」欄所示之罪，各處如
附表一編號2至8「罪名與宣告刑」欄所示之刑。應執行有期徒刑
貳年。
其他上訴駁回。
    事  實
一、丁○○、卯○○、丑○○、寅○○、戊○○於民國109年2月間，各自在
    報紙上見到求職廣告，即分別透過通訊軟體LINE與真實姓名
    年籍均不詳而自稱為「發」或「雅茹」、「阿烈」、「志誠
    」、「鄭先生」等成年人聯繫應徵後，知悉工作內容僅係依
    指示前往與應徵者住處核對身分，即可獲得面試每位應徵者
    新臺幣（下同）2000元或3000元報酬，或依指示領取包裹後
    再將包裹轉交予人，即可領取月薪4萬3000元或4萬3600元且
    可日領，或依指示至自動櫃員機提領款項，即可獲得日薪30
    00元或提領款項之2％，抑或月薪逾4萬元之報酬，均僅係極
    為單純之舉手投足之勞，卻能領取如此高額報酬或優厚待遇
    ，依渠等智識程度及社會生活經驗，而均可預見上開真實姓
    名年籍不詳之人應係詐欺集團成員，倘依指示從事所述之工
    作，除將成為遂行詐欺犯罪之一環，使他人致生財產損害外
    ，且得以隱匿或掩飾不法所得之去向，同時亦將因而參與以
    實施詐欺為手段，具持續性、牟利性及結構性之詐欺犯罪組
    織，詎渠等為求賺取上開報酬，竟各自基於參與犯罪組織之
    不確定故意，分別加入由上開真實姓名年籍不詳而自稱為「
    發」、「雅茹」、「阿烈」、「志誠」、「鄭先生」等人，
    與蒐取人頭帳戶之成員、冒充他人親友之機房成員等其他真
    實姓名年籍不詳之成年人所組成之詐欺集團犯罪組織（下稱
    本案詐欺集團），其中丁○○擔任「面試官」之工作，負責前
    往應徵者住處與應徵者核對身分，並拍攝應徵者之國民身分
    證及履歷表，回傳予詐欺集團，卯○○、丑○○係擔任「取簿手
    」之工作，負責至便利商店領取內含人頭帳戶提款卡及存摺
    之包裹後，將包裹送至指定地點交給車手，寅○○、戊○○則係
    擔任實際提領詐欺款項之「車手」。丁○○、卯○○、丑○○、寅
    ○○、戊○○即與本案詐欺集團成員，共同意圖為自己不法之所
    有，基於三人以上共同犯詐欺取財及隱匿詐欺犯罪所得去向
    之犯意聯絡，分別為下列行為：
  ㈠丁○○依詐欺集團成員「發」之指示，分別於109年2月9日中午
    12時20分許、同年2月12日下午1時20分許，前往申○○、寅○○
    之住處，拍攝渠等之國民身分證及履歷表，回傳予詐欺集團
    成員「發」，而分別面試申○○、寅○○加入本案詐欺集團擔任
    「車手」之工作，並因此獲得面試每位應徵者2000元，共計
    4000元之報酬。
  ㈡卯○○依詐欺集團成員「小蔡」之指示，於109年2月17日下午5
    時6分許，至新北市○○區○○街000巷0號3號5號統一超商榮和
    門市，領取內含臺灣土地銀行（下稱土地銀行）帳號000-00
    0000000000號帳戶（戶名：黃彬鴻）提款卡及存摺之包裹後
    ，於翌（18）日上午10時許，在臺北市○○區○○街000號，將
    上開包裹交給寅○○，再由所屬詐欺集團成員於如附表一編號
    9至12「詐騙時間及方式」欄所示之時間，各向如附表一編
    號9至12「被害人」欄所示之被害人，各施用如附表一編號9
    至12「詐騙時間及方式」欄所示之詐術，致上開被害人均陷
    於錯誤，各於如附表一編號9至12「匯款時間」欄所示之時
    間，將如附表一編號9至12「金額」欄所示之款項，各匯入
    上開土地銀行人頭帳戶內而各別詐騙既遂後，寅○○再依詐欺
    集團成員「阿烈」之指示，於如附表二編號22至26「提領時
    間」及「提領地點」欄所示之時間、地點，提領如附表二編
    號22至26「提領金額」欄所示之前揭詐欺款項，復依「阿烈
    」之指示，將所提領之詐欺款項交予鄭榮林（另案經法院審
    理、判決）。
  ㈢丑○○依詐欺集團成員「志誠」之指示，於109年2月19日上午9
    時31分許，至新北市○○區○○路000號統一超商重樂門市，領
    取內含凱基商業銀行（下稱凱基銀行）帳號000-0000000000
    0000號帳戶（戶名：楊傑壹）、臺灣銀行帳號000-00000000
    0000號帳戶（戶名：張博槐）提款卡及存摺之包裹後，於同
    中午日12時10分許，在臺北市○○區○○街000號附近，將上開
    包裹交給寅○○，再由所屬詐欺集團成員於如附表一編號2至8
    「詐騙時間及方式」欄所示之時間，各向如附表一編號2至8
    「被害人」欄所示之被害人，各施用如附表一編號2至8「詐
    騙時間及方式」欄所示之詐術，致上開被害人均陷於錯誤，
    各於如附表一編號2至8「匯款時間」欄所示之時間，將如附
    表一編號2至8「金額」欄所示之款項，各匯入上開凱基銀行
    、臺灣銀行人頭帳戶內而各別詐騙既遂後，寅○○再依詐欺集
    團成員「阿烈」之指示，於如附表二編號1至21「提領時間
    」及「提領地點」欄所示之時間、地點，提領如附表二編號
    1至21「提領金額」欄所示之前揭詐欺款項，復依「阿烈」
    之指示，將所提領之詐欺款項交予鄭榮林，寅○○並因此取得
    約提領款項2％之報酬。
  ㈣戊○○依詐欺集團成員「葉先生」之指示，取得如附表一編號1
    3至14「匯入帳戶」欄所示之中華郵政股份有限公司（下稱
    中華郵政）帳號000-00000000000000號帳戶（戶名：沈楷桀
    ）、合作金庫帳號000-0000000000000號帳戶（戶名：林郁
    潔）提款卡後，由所屬詐欺集團成員於如附表一編號13至14
    「詐騙時間及方式」欄所示之時間，各向如附表一編號13至
    14「被害人」欄所示之被害人，各施用如附表一編號13至14
    「詐騙時間及方式」欄所示之詐術，致上開被害人均陷於錯
    誤，各於如附表一編號13至14「匯款時間」欄所示之時間，
    將如附表一編號13至14「金額」欄所示之款項，各匯入附表
    一編號13至14「匯入帳戶」欄所示之帳戶內而各別詐騙既遂
    後，戊○○再依「葉先生」之指示，於如附表二編號27至33「
    提領時間」及「提領地點」欄所示之時間、地點，提領如附
    表二編號27至33「提領金額」欄所示之前揭詐欺款項，復依
    「葉先生」之指示，將所提領之詐欺款項交予詐欺集團成員
    。
二、案經如附表一「被害人」欄所示之被害人分別訴由臺北市政
    府警察局信義、中山、萬華、大安、中正第二分局報告臺灣
    臺北地方檢察署（下稱臺北地檢署）檢察官偵查起訴，及如
    附表一編號6、8、10所示之被害人分別訴由臺北市政府警察
    局大同分局報告臺灣士林地方檢察署呈請臺灣高等檢察署檢
    察長核轉臺灣新北地方檢察署（下稱新北地檢署）檢察官移
    送併辦。
    理  由
壹、程序方面：
　　按110年6月16日修正公布、同月18日施行之刑事訴訟法第34
    8條規定「（第1項）上訴得對於判決之一部為之。（第2項
    ）對於判決之一部上訴者，其有關係之部分，視為亦已上訴
    。但有關係之部分為無罪、免訴或不受理者，不在此限。(
    第3項）上訴得明示僅就判決之刑、沒收或保安處分一部為
    之」。本案係於上開規定修正施行後之110年7月14日繫屬本
    院，有本院收文戳章在卷可稽（見本院卷一第3頁），是本
    案各被告上訴之效力及範圍，即應依現行刑事訴訟法第348
    條之規定判斷。被告丁○○、卯○○、丑○○、寅○○、戊○○僅針對
    原審判處有罪部分提起上訴（見本院卷二第6頁、第69頁、
    第130頁、第171頁、第175頁至第201頁、卷三第21頁至第22
    頁、第75頁、第77頁），故本院針對渠等之審理範圍即原審
    認定被告丁○○、卯○○、丑○○、寅○○、戊○○有罪部分之事實。
貳、證據能力方面：
一、關於違反組織犯罪防制條例之供述證據部分：
　　按組織犯罪防制條例第12條第1項中段規定「訊問證人之筆
    錄，以在檢察官或法官面前作成，並經踐行刑事訴訟法所定
    訊問證人之程序者為限，始得採為證據」，此為刑事訴訟證
    據能力之特別規定，且較92年2月6日修正公布，同年9月1日
    施行之刑事訴訟法證據章有關傳聞法則之規定更為嚴謹，自
    應優先適用。依上開規定，證人於警詢時之陳述，於違反組
    織犯罪防制條例案件，即絕對不具證據能力，無修正後刑事
    訴訟法第159條之2、第159條之3及第159條之5規定之適用，
    不得採為判決基礎（最高法院104年度台上字第203號判決意
    旨參照）。從而本件如附表一編號1至14所示被害人、證人
    即共犯於警詢中之陳述，就被告丁○○、丑○○、戊○○所犯參與
    犯罪組織罪部分並無證據能力。另按組織犯罪防制條例第12
    條第1項中段規定「訊問證人之筆錄，以在檢察官或法官面
    前作成，並經踐行刑事訴訟法所定訊問證人之程序者為限，
    始得採為證據」，雖以立法明文排除被告以外之人於檢察事
    務官、司法警察官或司法警察調查中所為之陳述，得適用刑
    事訴訟法第159條之2、第159條之3及第159條之5等規定；惟
    上開規定，必以犯罪組織成員係犯本條例之罪者，始足語焉
    ，若係犯本條例以外之罪，即使與本條例所規定之罪，有裁
    判上一罪之關係，關於該所犯本條例以外之罪，其被告以外
    之人所為之陳述，自仍應依刑事訴訟法相關規定，定其得否
    為證據（最高法院103年度台上字第2915號判決意旨參照）
    。依上開說明，被告丁○○、丑○○、戊○○所犯加重詐欺取財罪
    及洗錢罪，雖與渠等所犯參與犯罪組織罪有裁判上一罪之關
    係，但不適用上開組織犯罪防制條例排除證據能力之規定。
    是關於被告丁○○、丑○○、戊○○所犯加重詐欺罪及洗錢罪部分
    ，證人證述之證據能力自須回歸刑事訴訟法論斷之。
二、按被告以外之人於審判外之言詞或書面陳述，除法律另有規
    定者外，不得作為證據。又被告以外之人於審判外之陳述，
    雖不符合刑事訴訟法第159條之1至第159條之4之規定，但經
    當事人於審判程序同意作為證據，法院審酌該言詞陳述或書
    面陳述作成時之情況，認為適當者，亦得為證據；當事人、
    代理人或辯護人於法院調查證據時，知有刑事訴訟法第159
    條第1項不得作為證據之情形，而未於言詞辯論終結前聲明
    異議者，視為有前項之同意，刑事訴訟法第159條第1項及第
    159條之5分別定有明文。本判決除上述外，下列所引用各被
    告以外之人於審判外之陳述，雖屬傳聞證據，惟檢察官及被
    告丁○○、卯○○、丑○○、寅○○、戊○○及渠等辯護人於本院審理
    迄至言詞辯論終結前均未聲明異議，本院審酌上開證據資料
    製作時之情況，尚無違法不當及證明力明顯過低之瑕疵，且
    與本案待證事實間具有相當關聯性，亦認為以之作為證據應
    屬適當，依刑事訴訟法第159條之5規定，認前揭證據資料均
    有證據能力。
三、至於本判決所引用之非供述證據部分，與本案均有關連性，
    亦無證據證明係實施刑事訴訟程序之公務員以不法方式所取
    得，依刑事訴訟法第158條之4之反面解釋，當有證據能力，
    復於本院審理時，提示並告以要旨，使檢察官、各被告及渠
    等辯護人充分表示意見，自得為證據使用。
參、實體方面：
一、各被告之答辯：
　㈠被告丁○○辯稱：被告丁○○否認犯行，只有負責面試收履歷表
    ，之前面試時不知道是詐欺集團的工作，與其他人並沒有犯
    意聯絡及行為分擔等語。
　㈡被告卯○○辯稱：被告卯○○確實有領包裹交付給被告寅○○，但
    對於包裹內容並不知情，之前是看報紙找工作，一開始是做
    賭博電玩換現金，每月可領到4萬多元薪資，後來疫情關係
    ，改去幫會計部門領包裹，只做了3天，領包裹的薪資沒有
    領到。倘認被告卯○○有罪，因被告卯○○於本院109年度上訴
    字第4560號案件之事實與本案相同，被告卯○○共領包裹6次
    ，僅被害人不同，應屬同一犯罪，請求諭知不受理判決等語
    。
  ㈢被告丑○○辯稱：被告丑○○坦承如附表一編號2至8部分之犯行
    ，且已與其中被害人甲○○、午○○各以5萬元和解。被告丑○○
    現在罹患肺腺癌末期，沒有穩定收入，有三名未成年子女，
    母親又年邁並領有殘障手冊，是因為經濟壓力才會應徵從事
    本件工作，事實上沒有從中領到任何金錢，於警方查獲後也
    積極配合偵辦，請審酌被告丑○○是否可能構成幫助犯，並依
    刑法第59條規定酌減刑度，從輕量刑等語。
  ㈣被告寅○○辯稱：被告寅○○坦承原審認定的客觀事實，但主觀
    上認為是幫賭場收錢，應只構成幫助賭博罪，且被告寅○○已
    努力與被害人和解，賠償被害人之損害，在另案本院109年
    度上訴字第3659號判決中業經獲得緩刑，本案被訴加重詐欺
    取財、洗錢部分應為免訴之諭知等語。
　㈤被告戊○○辯稱：被告戊○○確實有拿提款卡去領錢，之前是看
    報紙找工作，對方說是幫賭客換打麻將的賭資，說作助理會
    計，跑跑腿，薪資為每月2萬6000元，但才工作第5天就被查
    獲，沒有領到任何薪資。又被告另案經臺灣新北地方法院以
    109年度金訴字第240號判決判處無罪，經本院110年度上訴
    字第2558號判決駁回檢察官之上訴確定，可見被告戊○○確實
    無任何加重詐欺取財及洗錢之故意。倘認被告戊○○有罪，請
    考量被告戊○○已與部分被害人達成和解，給予緩刑之宣告等
    語。
二、經查：
  ㈠被告丁○○依詐欺集團成員「發」之指示，分別於109年2月9日
    中午12時20分許、同年2月12日下午1時20分許，前往申○○、
    被告寅○○住處，拍攝渠等之國民身分證及履歷表，回傳予「
    發」；被告卯○○依詐欺集團成員「小蔡」之指示，於109年2
    月17日下午5時6分許，至新北市○○區○○街000巷0號3號5號統
    一超商榮和門市，領取內含土地銀行帳號000-000000000000
    號帳戶（戶名：黃彬鴻）提款卡及存摺之包裹後，於翌（18
    ）日上午10時許，在臺北市○○區○○街000號，將上開包裹交
    給被告寅○○，再由詐欺集團成員於如附表一編號9至12「詐
    騙時間及方式」欄所示之時間，各向如附表一編號9至12「
    被害人」欄所示之被害人，各施用如附表一編號9至12「詐
    騙時間及方式」欄所示之詐術，致上開被害人均陷於錯誤，
    各於如附表一編號9至12「匯款時間」欄所示之時間，將如
    附表一編號9至12「金額」欄所示之款項，各匯入上開土地
    銀行人頭帳戶內而各別詐騙既遂後，被告寅○○再依詐欺集團
    成員「阿烈」之指示，於如附表二編號22至26「提領時間」
    及「提領地點」欄所示之時間、地點，提領如附表二編號22
    至26「提領金額」欄所示之前揭詐欺款項；被告丑○○依詐欺
    集團成員「志誠」之指示，於109年2月19日上午9時31分許
    ，至新北市○○區○○路000號之統超商重樂門市，領取內含凱
    基銀行帳號000-00000000000000號帳戶（戶名：楊傑壹）、
    臺灣銀行帳號000-000000000000號帳戶（戶名：張博槐）提
    款卡及存摺之包裹後，於同日中午12時10許，在臺北市○○區
    ○○街000號附近，將上開包裹交給被告寅○○，再由詐欺集團
    成員於如附表一編號2至8「詐騙時間及方式」欄所示之時間
    ，各向如附表一編號2至8「被害人」欄所示之被害人，各施
    用如附表一編號2至8「詐騙時間及方式」欄所示之詐術，致
    上開被害人均陷於錯誤，各於附表一編號2至8「匯款時間」
    欄所示之時間，將如附表一編號2至8「金額」欄所示之款項
    ，各匯入上開凱基銀行、臺灣銀行人頭帳戶內而各別詐騙既
    遂後，被告寅○○再依「阿烈」之指示，於如附表二編號1至2
    1「提領時間」及「提領地點」欄所示之時間、地點，提領
    如附表二編號1至21「提領金額」欄所示之前揭詐欺款項，
    復依「阿烈」之指示，將所提領之詐欺款項交予另案被告鄭
    榮林；被告戊○○依詐欺集團成員「葉先生」之指示，取得如
    附表一編號13至14「匯入帳戶」欄所示之中華郵政帳號000-
    00000000000000號帳戶（戶名：沈楷桀）、合作金庫帳號00
    0-0000000000000號帳戶（戶名：林郁潔）提款卡後，由所
    屬詐欺集團成員於如附表一編號13至14「詐騙時間及方式」
    欄所示之時間，各向如附表一編號13至14「被害人」欄所示
    之被害人，各施用如附表一編號13至14「詐騙時間及方式」
    欄所示之詐術，致上開被害人均陷於錯誤，各於如附表一編
    號13至14「匯款時間」欄所示之時間，將如附表一編號13至
    14「金額」欄所示之款項，各匯入附表一編號13至14「匯入
    帳戶」欄所示之帳戶內而各別詐騙既遂後，被告戊○○再依「
    葉先生」之指示，於如附表二編號27至33「提領時間」及「
    提領地點」欄所示之時間、地點，提領如附表二編號27至33
    「提領金額」欄所示之前揭詐欺款項，復依「葉先生」之指
    示，將所提領之詐欺款項交予詐欺集團成員等情，業據被告
    丁○○、卯○○、丑○○、寅○○、戊○○坦承不諱，且經證人即共同
    被告寅○○、共犯申○○於原審審理時證述在卷（見臺灣臺北地
    方法院109年度訴字第799號卷〈下稱訴字卷〉二第145頁至第1
    69頁、第283頁至第301頁），並有如附表一「證據及頁碼」
    欄所示之證據、如附表二「監視器畫面」欄所示之監視器畫
    面翻拍照片附卷可憑，此情自堪認定。
　㈡按行為人對於構成犯罪之事實，明知並有意使其發生者，為
    故意。行為人對於構成犯罪之事實，預見其發生而其發生並
    不違背其本意者，以故意論，刑法第13條定有明文。是故意
    之成立，不以對於構成犯罪之事實，明知並有意使其發生為
    必要，僅需對於構成犯罪之事實、結果，預見其發生，而其
    發生並不違背其本意即為已足。亦即倘行為人認識或預見其
    行為會導致某構成要件實現（結果發生），縱其並非積極欲
    求該構成要件實現（結果發生），惟為達到某種目的而仍容
    任該結果發生，亦屬法律意義上之容任或接受結果發生之「
    間接故意」，此即前揭法條所稱之「以故意論」。而共同正
    犯之意思聯絡，不以彼此間犯罪故意之態樣相同為必要，蓋
    刑法第13條第1項雖屬確定故意（直接故意），同條第2項則
    屬不確定故意（間接故意），惟不論「明知」或「預見」，
    僅係認識程度之差別，不確定故意於構成犯罪事實之認識無
    缺，與確定故意並無不同，進而基此認識「使其發生」或「
    容認其發生（不違背其本意）」，共同正犯間在意思上乃合
    而為一，形成意思聯絡（最高法院103年度台上字第2320號
    判決意旨參照）。　
  ㈢被告丁○○部分：
  ⒈依證人即共同被告寅○○於原審審理時證稱：被告丁○○一個人
    到伊家樓下跟伊面試，他一開始是在1樓，說要去伊家門口
    稍微看一下，然後就拿了伊的履歷、拍下伊的身分證，接著
    到伊家門口看一下後就離開，他沒有問伊的學識、資格、技
    能，也沒有介紹工作內容、地點、方式、待遇，他只是要看
    伊是否有吸毒、是不是正常人等語（見訴字卷二第146至148
    頁）；證人即共犯申○○於原審審理時證稱：伊有拿證件給被
    告丁○○拍照，「阿烈」那時有叫伊填寫履歷表，被告丁○○就
    將履歷表拍給「阿烈」看，被告丁○○並沒有和伊講工作的標
    準或內容，也沒有說他是哪間公司，他只是拿伊的證件拍照
    ，拍完就走了等語（見訴字卷二第284至286頁），可知被告
    丁○○面試之地點並非在公司，而是在被告寅○○及申○○之住處
    ，此已與一般公司通常會要求應徵者至公司指定地點面試之
    常理有違。又被告丁○○於面試時，非但沒有就自己的身分多
    加說明，而僅是核對被告寅○○等人之身分是否與履歷相符，
    對於公司名稱、工作地點、薪水、工作內容等毫無吐露，更
    無談及能力、專長、工作經驗等相關面試時之細節，亦與一
    般公司行號對於招募員工時均審慎為之，除核對人事資料，
    尚會詢問其能力或專長、先前之工作經驗等，以審核是否與
    公司所需相合之常情未符。　
　⒉再依被告丁○○於警詢、偵查中供稱：伊在臉書上看到有人要
    應徵釣蝦場人員，找到臉書暱稱「江芷晴」之人，之後「發
    」便加伊的LINE，「發」跟伊說伊的工作是負責面試人，薪
    資日領，要伊跟應徵者收取基本資料，看一下他們的住家有
    沒有太亂，不要像是吸毒犯，並且簡單和應徵者對談，請他
    們寫履歷表，再拍身份證正反面，說是要保勞健保，伊再把
    資料傳給「發」，伊總共面試7人左右，雇用伊的人沒有幫
    伊保勞健保，另外伊和「發」以前的對話紀錄，伊已經刪除
    找不到了等語（見臺北地檢署109年度偵字第9243號卷〈下稱
    偵字第9243號卷〉一第91頁至第92頁、卷三第210頁至第211
    頁）；於原審審理時供稱：「發」是指示伊工作的人，伊不
    知道是什麼公司，伊的薪資是面試一趟2000元，太遠的話就
    一趟3000元，伊沒有和應徵者談工作內容，只有拍身分證、
    收履歷表，「發」說拍攝身分證是為了要保團保，收取履歷
    表是要知道這些應徵者之前從事什麼工作，伊有將履歷表收
    走，但「發」叫伊把履歷表拍照回傳後，就在離開他們的住
    處時，把履歷表撕碎丟掉，伊不知道為什麼要這樣等語（見
    訴字卷一第234頁、第419頁、卷二第326頁至第329頁），可
    知被告丁○○一開始應徵的是釣蝦場人員，為何之後卻變成面
    試官？其工作內容既僅係前往應徵者住處拍攝身分證及履歷
    表給「發」，何以「發」不直接要求應徵者自行拍攝及傳送
    身分證及履歷表？面試過程為何無須確認被告寅○○等人之資
    格、技術及能力？為何「發」指示其在離開應徵者住處後，
    隨即將應徵者所交付之紙本履歷表撕碎、丟掉？以其上開工
    作內容為何可獲取一趟2000元或3000元之高額薪資？其所應
    徵之「釣蝦場」、「公司」名稱、位置為何？在在充滿疑點
    及與一般公司應徵面試者之常情未合之處。
  ⒊再者，被告丁○○於本案行為時，為年約25歲之成年人，自陳
    高中肄業，從小就自己生活，現在在做工地的技術臨時工，
    月薪不穩定，大約2萬元以下（見本院卷三第69頁），且前
    於104年間，即曾將其所有之帳戶提款卡、密碼交付詐欺集
    團使用，而經臺灣高雄地方法院以104年度簡字第4033號判
    決認定犯幫助詐欺取財罪，判處拘役35日確定，此有上開判
    決書附卷可佐（見訴字卷一第93至97頁），可認被告丁○○應
    有相當之智識程度與社會經驗，對於詐欺集團之行為及模式
    具有一定之警覺性跟敏銳性，其明知自己學歷係高中肄業，
    且平日工作薪資不佳，對於僅須依指示向應徵者收取資料、
    拍攝及傳送照片，即可獲取每趟2000元或3000元之高額薪資
    等前述不合常理乙節，應會有所質疑，佐以被告丁○○自承自
    109年2月間開始擔任面試官，總共面試約7人，已刪除其與
    「發」之對話紀錄乙情，足徵被告丁○○對於其可能係參與詐
    欺集團，擔任詐欺集團「車手」之面試官一節，應有所預見
    。
　⒋綜此，應認被告丁○○在加入本案詐欺集團時，主觀上應可預
    見其所應徵之「釣蝦場」或「公司」係從事不法行為，且其
    依指示所面試之應徵者係欲加入本案詐欺集團並擔任「車手
    」之人，卻為謀取每趟2000元或3000元之高額薪資，仍依指
    示拍攝被告寅○○等人之身份證及履歷表回傳，以此方式參與
    「發」等人所屬集團成員所犯詐欺取財之部分犯行，心態上
    顯係對自身行為成為詐欺集團犯罪計畫之一環而促成犯罪所
    得外流之結果予以容任，對被告丁○○而言，該集團成員除了
    其本身外，至少還有「江芷晴」、「發」一節，復經其供述
    如前，足認被告丁○○自有與本案詐欺集團成員為三人以上共
    同詐欺取財犯行之不確定故意。
　㈣被告卯○○、丑○○部分：　
　⒈按詐欺集團為掩飾真實身分，規避查緝，每以集團首腦在遠
    端操控，由集團成員分層、分工，相互利用以完成詐欺取財
    之犯罪模式，亦即先由集團成員以包裹寄送便利商店之方式
    蒐取人頭帳戶，並由「取簿手」前往超商領取並轉交「車手
    」，同時或隨即由集團機房成員對被害人施以各種詐術，使
    被害人受詐將款項匯入集團取得支配管領之人頭帳戶內，即
    刻由「車手」提領後，層層傳遞上交集團，並以此隱匿詐騙
    款項流向，且利用「取簿手」、「車手」彼此間互不直接聯
    繫之特性，降低出面提款之成員遭查獲時指認其他集團成員
    ，暴露金流終端之風險，類此手法早經政府機關與各類傳播
    媒體廣為宣導周知，誠為具一般社會生活經驗及知識之人即
    能知曉之事。
　⒉被告卯○○於本案行為時，為年約45歲之成年人，自陳係高職
    肄業，曾從事殯葬業將近15年，目前在做噴水車之工作（見
    偵字第9243號卷一第119頁、訴字卷二第349頁、本院卷三第
    70頁），以其智識程度與社會經驗，對於上情實無不知之理
    。又依被告卯○○於警詢時供稱：一開始是一名女子跟伊介紹
    工作內容為博弈事業，客戶會拿點數來跟伊兌換現金，她說
    這是為了要規避賭博罪，該女子要伊提供LINE給她，之後就
    有一個暱稱為「雅茹」的人加伊為好友，並要求伊將履歷表
    拍照傳給她，後來LINE暱稱「小蔡」就加入伊好友，跟伊說
    因為疫情影響到生意，暫時人手足夠，但公司另外有在做貸
    款，他先把伊調去貸款的部門，做收送文件的工作，就叫伊
    到便利商店收取包裹；「小蔡」只有告訴伊包裹裡面裝的是
    貸款檔，並要求伊不能打開包裹，不然會違反個資法等語（
    見偵字第9243號卷一第119頁至第129頁）；於原審訊問時供
    稱：本來說月薪是4萬3600元，可以日領，還有指定銀行，
    但伊無法開戶，所以沒有領到薪水等語（見訴字卷一第234
    頁），可知被告卯○○之工作內容僅係領取並轉交包裹，即可
    因此獲得月薪4萬3600元，且可日領，對照時下常見之一般
    外送工作，其報酬與所付出之時間、勞力顯不成比例，且其
    領取之包裹均係寄送至便利商店，然如係單純寄交文件，寄
    件人自可逕行寄至指定地點，實無迂迴寄至便利商店，再派
    遣專人收件之理，且縱是寄送便利商店，而便利商店在臺各
    地林立，如係單純收送文件，收件人直接往取或委人兼收即
    可，亦實無另以高額費用委請專人僅為代取轉送之理，其所
    供稱上情在在與常理有違，應可推知「小蔡」及其所屬「公
    司」係刻意以此規避查緝真實身分而遂行非法行為，此徵諸
    被告卯○○自承均以通訊軟體LINE與「雅茹」、「小蔡」聯繫
    ，並未見過本人，亦不知渠等真實姓名年籍，及所屬公司之
    名稱、地點、員工人數為何益明。併衡以被告卯○○領取包裹
    之模式，均係由「小蔡」以通訊軟體LINE指示其前往領取，
    並告知收件人姓名、手機末三碼、取貨便利商店地址等資訊
    ，可知被告卯○○係冒用他人名義領取包裹，則被告卯○○對該
    工作可能屬於不法乙節，自難諉為不知。再參以證人即共同
    被告寅○○於本院審理時證稱：伊到指定地點時，「阿烈」就
    會打電話過來說該人已經到了，「阿烈」會形容對方樣貌外
    型、穿什麼，並說對方會騎一台重機，然後說對方到了，有
    一次是被告卯○○到現場，這時「阿烈」打電話給伊，伊再將
    手機交給被告卯○○，讓他跟「阿烈」接著講話，之後「阿烈
    」也會打到被告卯○○的手機，被告卯○○再將電話給伊，確認
    是這個人無誤等語（見訴字卷二第149至157頁），足見被告
    卯○○交付包裹時，係將包裹送到指定地點交給被告寅○○，且
    由「阿烈」分別對被告寅○○、卯○○以電話確認，然為何「阿
    烈」或「小蔡」並未直接指示被告寅○○至便利超商領取包裹
    ，而需另外大費周章，以高薪聘請被告卯○○專門至超商收取
    包裹，再以如此迂迴曲折之方式向被告卯○○、寅○○確認地點
    並交付包裹？顯然有多處不合常理。綜此，堪認被告卯○○對
    於其所領取、交付之包裹可能涉及交由「車手」供提領詐欺
    款項所用之人頭帳戶存摺及提款卡等節，應當有所預見，卻
    為獲取高額報酬，仍按指示收取人頭帳戶存摺及提款卡並交
    付「車手」即被告寅○○，以此方式參與詐欺集團之詐欺取財
    犯行，心態上顯然對於其行為成為詐欺集團犯罪計畫之一環
    ，而促成犯罪既遂之結果予以容任，對被告卯○○而言，該集
    團成員除了其本身外，至少還有「雅茹」、「小蔡」及其轉
    交包裹之被告寅○○一節，復經其供述如前，被告卯○○自有與
    本案詐欺集團成員為三人以上共同詐欺取財犯行之不確定故
    意甚明。
　⒊被告丑○○對於本案犯行業已坦承不諱（見本院卷二第130頁、
    卷三第75頁、第77頁），且其為本案行為時，為年約53歲之
    成年人，自陳係國中畢業，從13歲開始就從事洗衣業，擔任
    專業洗衣師傅（見偵字第9243號卷一第253頁、訴字卷二第3
    51頁、本院卷三第70頁），以其智識程度與社會經驗，對於
    上情亦無不知之理。依被告丑○○於警詢時供稱：伊於109年2
    月16、17日看到中國時報上應徵業務員，伊撥打電話過去詢
    問，一名男子便跟伊要LINE加好友，該男子LINE的名稱為「
    志誠」，伊沒有他的真實資料，伊跟他說伊想找一個穩定的
    工作，他說這個工作很穩定，只要拿包裹而已，所以伊決定
    開始做，於19日開始依他指示收包裹，當初「志誠」要伊到
    銀行申請帳戶，他說會再轉帳給伊，月薪4萬3000元，包含
    所有開銷，一個禮拜匯錢一次，後來伊跟他說伊想拿現金，
    他說好，結果到現在都沒有領到錢等語（見偵字第9243號卷
    一第253頁至第257頁、第287頁至第296頁、第313頁至第319
    頁），可知被告丑○○之工作內容僅係領取並轉交包裹，即可
    因此獲得月薪4萬3000元，其報酬與所付出之時間、勞力顯
    不成比例，且其領取之包裹均係寄送至便利商店，然收件人
    實可直接派人或自行收件，無須另以高額費用委請專人僅為
    代取轉送，是就此工作之內容及薪資而言，已與常情相違。
    又被告丑○○均以LINE與「志誠」聯繫，並未見過本人，均與
    一般正當合法工作之流程不符，而可推知「志誠」及其所屬
    「公司」係刻意以此規避查緝真實身分而遂行非法行為。復
    參以證人即共同被告寅○○於原審審理時證稱：當天「阿烈」
    請被告丑○○騎機車過來，並告訴伊被告丑○○的特徵，撥打電
    話給伊，伊再將電話交給被告丑○○接聽，確認彼此身分後，
    被告丑○○再拿包裹給伊，伊見過被告丑○○兩次，有一次被告
    丑○○跟伊說他不清楚這是什麼工作，他沒有提到合法與否，
    只說他工作很輕鬆，就是送包裹而已，伊沒有理他，伊幾乎
    沒有回話等語（見訴字卷二第152至157頁），可見被告丑○○
    對於其實際上從事者，乃全然不需任何基本技能，時間、勞
    力成本極低之傳遞物品工作，均知之甚詳，參諸現今台灣社
    會便利商店物流運送方便，便利商店亦是到處林立，「志誠
    」卻係特別以獨立之報酬或薪資，聘僱被告丑○○從事此等僅
    有單一業務內容之工作，被告丑○○又從未實際接觸過「志誠
    」，依其智識程度、社會經驗判斷，應可預見其所領取、交
    付之包裹可能涉及犯罪，且包裹內之物品係交給「車手」即
    被告寅○○用以提領詐欺款項之人頭帳戶存摺及提款卡，卻為
    謀取高額報酬仍執意為之，對被告丑○○而言，該集團成員除
    了其本身外，至少還有「志誠」及其轉交包裹之被告寅○○一
    節，復經其供述如前，被告丑○○自有容認自己與本案詐欺集
    團成員為三人以上共同詐欺取財犯行之不確定故意甚明。
　⒋又被告卯○○係自109年2月16日工作至同年月19日，被告丑○○
    則係自109年2月19日工作至同年月26日等情，業據渠等供述
    在卷（見訴字卷一第234頁）。再依證人及共同被告寅○○於
    原審審理時供稱：伊拿過3次包裹，分別是在109年2月17日
    、19日、24日，17日當天「阿烈」叫伊到捷運龍山寺站附近
    ，發送地址給他，他請騎車的人過來給伊提款卡，是一名騎
    紅牌大型重機、戴安全帽的人，就是被告卯○○，伊拿到一個
    包裹，裡面是卡片跟存摺簿，這天拿到的卡片，「阿烈」指
    示伊隔天18日去領，包括如附表一編號9至12所示的土地銀
    行帳戶，伊從18日上午開始領到下午；第二次拿包裹是在10
    9年2月19日，也是一樣的模式，伊發送地址給「阿烈」，當
    天「阿烈」請被告丑○○騎機車過來，並告訴伊他的特徵，伊
    再將電話給他，確認彼此身分後，他再拿包裹給伊等語（見
    訴字卷二第148至153頁），參以被告寅○○係於109年2月18日
    ，持土地銀行帳號000-000000000000號帳戶（戶名：黃彬鴻
    ）之提款卡提領如附表一編號9至12所示之詐欺款項，足認
    上開土地銀行帳戶之提款卡，應係由被告卯○○至便利商店領
    取包裹後，交付予被告寅○○，由被告寅○○持以提領詐欺款項
    ，是被告卯○○就如附表一編號9至12部分，客觀上有交付人
    頭帳戶提款卡之行為分擔，主觀上亦可預見所收取、轉交之
    包裹，乃係本案詐欺集團交由被告寅○○提領詐欺款項所用之
    人頭帳戶提款卡，應堪認定。再觀諸被告寅○○係於109年2月
    20日、21日，持凱基銀行帳號000-00000000000000號帳戶（
    戶名：楊傑壹）之提款卡提領如附表一編號6至8所示之詐欺
    款項，並於同年月22日、24日，持臺灣銀行帳號000-000000
    000000號帳戶（戶名：張博槐）之提款卡，提領如附表一編
    號2至5所示之詐欺款項，堪認上開凱基銀行、臺灣銀行帳戶
    之提款卡，應係由被告丑○○交付予被告寅○○，供其用以提領
    詐欺款項，則被告丑○○就附表一編號2至8部分，客觀上有交
    付提款卡之行為分擔，主觀上亦可預見所收取、轉交之包裹
    ，乃係本案詐欺集團交由被告寅○○提領詐欺款項所用之人頭
    帳戶提款卡，同堪認定。　
　㈤被告寅○○、戊○○部分：
　⒈按金融機構帳戶事關個人財產權益之保障，與存戶之存摺、
    提款卡、提款卡密碼及網路銀行密碼結合後更具專屬性及私
    密性，多僅本人始能使用，縱偶有特殊情況須將存摺、提款
    卡、提款密碼及網路銀行密碼交付他人者，亦必係與該收受
    之人具相當信賴關係，並確實瞭解其用途，並無任意交付予
    他人使用之理；且我國金融機構眾多，各金融機構除廣設分
    行外，復在便利商店、商場、公、私立機關、行號設立自動
    櫃員機，金融機構帳戶提款卡持卡人使用自動櫃員機提領款
    項極為便利，是依一般人之社會生活經驗，如帳戶內之款項
    來源正當，提款卡持卡人大可自行提領，若提款卡持卡人不
    自行提領金融機構帳戶內款項，反而以高薪委由他人以臨櫃
    或至便利商店、金融機構附設之自動櫃員機提款等方式提領
    現金，就該金融機構帳戶內款項可能係詐欺或其他財產犯罪
    所得之不法來源，當有合理之懷疑。況詐欺集團利用俗稱「
    車手」之人負責從人頭金融機構帳戶提領款項，業已經報章
    媒體多所披露，並屢經政府及新聞為反詐騙之宣導，是一般
    具有通常智識之人應均可知委由他人以臨櫃或至自動付款設
    備方式提領金融機構帳戶款項者，多係藉此取得不法犯罪所
    得，且隱匿金融機構帳戶內資金實際取得人之身分，以逃避
    追查。
　⒉被告寅○○於本案行為時，約為24歲之成年人，自陳係高中畢
    業，畢業後擔任廚房學徒，20歲時從事寵物相關行業，曾擔
    任獸醫助理，目前在動物醫院工作（見訴字卷二第161頁至
    第162頁），足徵被告寅○○並非毫無社會經驗之人。又依被
    告寅○○於警詢、偵訊時供稱：伊一開始在臉書社團應徵新北
    市土城一間釣蝦場的工作，月薪3萬3000元，周休二日，伊
    當時私訊給發文者，是一名女子，該名女子便跟伊要LINE帳
    號，之後一名暱稱「發」的男子加入伊的LINE，「發」告訴
    伊該釣蝦場有放置賭博機台，要伊去提領賭客所儲值的錢，
    又說之後公司會計會再跟伊聯繫，在伊答應後，他就要求伊
    填寫履歷表翻拍給他，並於109年2月12日派被告丁○○來向伊
    面試，現場收取伊的個人履歷表，並翻拍伊的身分證件，確
    認伊的地址後，他就離開，後來就是暱稱「阿烈」的男子加
    入伊的LINE，並指示伊到指定地點，等別人拿包裹給伊，伊
    就拿包裹內的提款卡提領款項，薪資計算方式他沒有告訴伊
    ，伊只知道每日提領完畢可以從提領金額中抽取約3000元，
    經警方計算後約為提領款項的2％等語（見偵字第9243號卷一
    第414頁至第417頁、臺北地檢署109年度偵字第12212號卷〈
    下稱偵字第12212號卷〉第15頁至第16頁）；於原審審理時供
    稱：伊一開始是應徵釣蝦場的保全人員，後來「阿烈」說釣
    蝦場經營不太好，叫伊領賭客的賭資，他說賭博是灰色地帶
    ，當時伊沒有深思熟慮就答應了等語（見訴字卷二第162至1
    64頁），可知被告寅○○既要應徵釣蝦場之保全工作，何以願
    冒險改從事可能違法之收取賭資工作？又倘如釣蝦場經營不
    善，為何被告寅○○仍可在短短一天領取數筆「賭客賭資」？
    且縱賭客眾多，且未帶足夠之賭資而需以匯款方式為之，則
    各賭客只要將錢匯至「阿烈」指定之帳戶，何需交付多張提
    款卡甚至存摺予被告寅○○去提領？再若是收取賭資，何需再
    委由並非公司或釣蝦場內部人員之被告寅○○去提領鉅額現金
    ，並給予每次3000元或提領款項2％之報酬？被告寅○○所陳上
    情俱與常理未合。復以被告寅○○自承其從未與「阿烈」見過
    面，且僅藉由通訊軟體互動，顯乏信任基礎，且被告寅○○係
    自不同人手中取得不同人所有之各家金融機構提款卡，提領
    現金過程選擇地點多次更換，所獲利益與付出之勞力亦顯不
    相當，取得方式復與一般公司由雇主當面交付報酬或匯入薪
    資帳戶不同，衡情被告寅○○對於依「阿烈」指示提領款項，
    係以相當於車手之身分完成詐欺集團之詐欺取財犯行乙節，
    應已有高度懷疑，卻仍為獲取報酬，未實際進一步查證確認
    ，持續依指示提領、交付款項，對被告寅○○而言，該集團成
    員除了其本身外，至少還有一不明女子、「發」、「阿烈」
    一節，復經其供述如前，被告寅○○自有與容任自己與本案詐
    欺集團成員為三人以上共同詐欺取財犯行之不確定故意。至
    被告寅○○雖提出其與哥哥陳念延間之通訊軟體Messenger對
    話，且聲請勘驗此部分對話及傳喚陳念延作證（見本院卷二
    第40頁），欲證明其僅有幫助賭博之故意，而無詐欺、洗錢
    故意等語；然觀諸渠等對話內容固有提及：「釣蝦場」、「
    給熟客玩賭博遊戲」、「我緊急聯絡人填你」、「不是當保
    鏢」、「裡面有機台、賭博的，然後我們怕被抓」、「然後
    我就是會計小姐電話給我，說客人儲值多少，我去超商看，
    然後領出來，這就是我薪水」、「因為不是詐騙，是博奕錢
    」、「現金從公司卡領出來」、「再領出來就是我們的薪水
    」、「博奕不能跟客人直接現金交易」等語（見臺灣臺北地
    方法院109年度審訴字第1023號卷〈下稱審訴卷〉第117頁至第
    123頁），似可認為被告寅○○所欲應徵之工作內容為提領賭
    博的錢，但被告寅○○係在109年2月11日、12日尚未徵得工作
    前，詢問陳念延意見及請其擔任緊急聯絡人，而被告寅○○在
    實際工作後，既可由其工作內容，高度懷疑所從事者為詐欺
    犯行，業如前述，卻仍執意為之，其於行為時主觀上顯有與
    「阿烈」等人所屬詐欺集團成員共同詐欺取財之不確定故意
    ，自無從以被告寅○○尚未開始工作前之上開對話，逕為有利
    於被告寅○○之認定，即無依其聲請為此部分勘驗及傳喚陳念
    延到庭作證之必要。
　⒊被告戊○○於本案行為時，為年約62歲之人，自陳係職業軍人
    退伍，曾從事房地產、股票等工作，目前擔任夜間保全工作
    ，（見訴字卷一第273頁至第275頁、第438頁至第440頁、卷
    二第352頁、本院卷三第70頁），足見被告戊○○係具有辨別
    事理能力之人。又依被告戊○○於警詢時供稱：伊於109年2月
    13日在報紙上找到誠徵正職外務的工作，上面寫年齡不拘，
    無經驗可，保障底薪4萬3500元，經由該報紙上的電話聯繫
    「鄭先生」，該手機號碼無人接聽，到隔天「鄭先生」聯繫
    伊，他說是電子遊樂場公司，要徵開分員與外務，因為伊不
    熟悉開分員的工作，伊便應徵外務，之後「鄭先生」加伊的
    LINE，請伊傳履歷表，對方看到伊的履歷是政戰學校畢業，
    覺得伊是可以被信任的，所以請伊當會計助理，後來他們有
    安排一位助理到伊家樓下面試，伊是從17日正式工作，慢慢
    了解公司的作業流程，是由「葉先生」指導伊的，「葉先生
    」請一位「吳先生」在行天宮附近將提款卡交給伊，並用LI
    NE傳密碼給伊，要求伊測試是否有現金入帳，將明細表列印
    出來後，拍照回傳給「葉先生」，這時候伊才知道伊的工作
    是領錢並轉交給公司，對方說這是會員匯了錢之後才能開分
    進入遊樂場，且是熟客才能進入，因為公司的門口都有保全
    嚴格過濾，不熟識的人不可能成為會員；伊於17日在行天宮
    的巷弄間看到警車，當下伊有LINE給「葉先生」與「鄭先生
    」，說有看到一輛警車，「鄭先生」與「葉先生」都跟伊說
    這是沒有問題的，讓伊更相信這份工作是完全正當的等語（
    見臺北地檢署109年度偵字第11722號卷〈下稱偵字第11722號
    卷〉第17頁至第23頁），可知被告戊○○所述電子遊樂場的會
    員匯了錢之後，才能開分進入遊樂場，則該筆錢為何不直接
    匯入公司帳戶？又「葉先生」等人即可自行出面提領金融帳
    戶內之款項，何需另行出資聘請被告戊○○專門從事提領款項
    之工作？倘若被告戊○○認為自己所從事的行為均係合法無虞
    ，為何在看到警車時，以LINE聯繫「鄭先生」與「葉先生」
    ？益徵被告戊○○知悉此種代他人提領款項之方式顯悖於常情
    ，而理應可輕易判斷「鄭先生」、「葉先生」有高度可能係
    從事違法行為，及其所提領之款項應為不法犯罪所得，否則
    何需以此種迂迴且具風險之方式領取並轉交款項；且被告戊
    ○○如係提領合法款項，焉僅能單純提領款項即可獲得月薪4
    萬元以上之酬勞，悖情逆理甚明。綜此，足認被告戊○○雖無
    積極使詐欺取財犯罪發生之欲求，惟其為獲得報酬，確有縱
    使提領之款項為詐欺財產之犯罪所得，亦放任其發生而不違
    背其本意之意思，對被告戊○○而言，該集團成員除了其本身
    外，至少還有「鄭先生」、「葉先生」、「吳先生」一節，
    復經其供述如前，被告戊○○自有容認自己與本案詐欺集團成
    員為三人以上共同詐欺取財犯行之不確定故意。
　㈥按組織犯罪防制條例所稱犯罪組織，指三人以上，以實施強
    暴、脅迫、詐術、恐嚇為手段或最重本刑逾5年有期徒刑之
    罪，所組成具有持續性或牟利性之有結構性組織。前項有結
    構性組織，指非為立即實施犯罪而隨意組成，不以具有名稱
    、規約、儀式、固定處所、成員持續參與或分工明確為必要
    ，組織犯罪防制條例第2條第1項、第2項定有明文。本件卷
    內雖無證據證明本案詐欺集團有何具體名稱、固定處所等，
    惟依上開被告丁○○、丑○○、戊○○之供述及事證，可知渠等加
    入之團體，其中成員均係基於詐欺他人金錢獲取不法所得為
    目的，以去電被害人或在網路上刊登假訊息之方式施用詐術
    、索取金錢，並有上下聯繫、指派工作或擔任車手取款等分
    工，堪認被告丁○○、丑○○、戊○○所參與之集團，係透過縝密
    之計畫與分工，成員彼此間相互配合，由多數人所組成之於
    一定期間內持續以實施詐欺為手段而牟利，並具有完善結構
    之組織，屬3人以上，以實施詐術為手段，所組成具有持續
    性、牟利性之有結構性犯罪組織，應該當於組織犯罪防制條
    例第2條第1項所稱之犯罪組織。是被告丁○○依指示前往應徵
    者住處核對身份、拍攝應徵者之國民身分證及履歷表回傳；
    被告丑○○依指示領取內含人頭帳戶提款卡及存摺之包裹後，
    送至指定地點；被告戊○○依指示提領款項時，對於渠等所應
    徵工作既有所預見可能涉及不法，卻仍依指示為之，協助詐
    欺集團完成詐欺取財計畫，渠等自有容認自己參與上開犯罪
    組織之不確定故意。
　㈦洗錢防制法之立法目的，依同法第1條規定，係在於防範及制
    止因特定犯罪所得之不法財物或財產上利益，藉由洗錢行為
    （例如經由各種金融機構或其他交易管道），使其形式上轉
    換成為合法來源，以掩飾或切斷其財產或財產上利益來源與
    犯罪之關聯性，而藉以逃避追訴、處罰。準此以觀，洗錢防
    制法洗錢罪之成立，除行為人在客觀上有掩飾或隱匿因特定
    犯罪所得財產或財產上利益之具體作為外，尚須行為人主觀
    上具有掩飾或隱匿其財產或利益來源與犯罪之關聯性，使其
    來源形式上合法化，以逃避國家追訴、處罰之犯罪意思，始
    克相當。倘能證明人頭帳戶內之資金係前置之特定犯罪所得
    ，即應逕以一般洗錢罪論處，例如詐欺集團向被害人施用詐
    術後，為隱匿其詐欺所得財物之去向，而令被害人將其款項
    轉入該集團所持有、使用之人頭帳戶，並由該集團所屬之車
    手前往提領詐欺所得款項得逞，檢察官如能證明該帳戶內之
    資金係本案詐欺之特定犯罪所得，即已該當於洗錢防制法第
    14條第1項之一般洗錢罪，倘行為人意圖掩飾或隱匿特定犯
    罪所得來源，而將特定犯罪所得直接消費處分，甚或交予其
    他共同正犯，而由共同正犯以虛假交易外觀掩飾不法金流移
    動，即難認單純犯罪後處分贓物之行為，應仍構成洗錢防制
    法第2條之洗錢行為。本件詐欺集團成員詐騙如附表一所示
    各被害人後，各被害人人將款項匯入詐欺集團成員所掌控之
    人頭帳戶，再由車手即被告寅○○、戊○○提領詐欺款項，其作
    用在於將詐欺各被害人所取得之贓款，透過被告寅○○、戊○○
    提領為現金後，客觀上得以切斷詐欺所得金流之去向，阻撓
    國家對詐欺犯罪所得之追查。是被告寅○○、戊○○對於所提領
    款項可能係詐欺所得一情，既已有所預見，對於此等提款行
    為得以切斷詐欺金流之去向乙節，自亦可以預見，卻仍依指
    示提領、交付款項，達到掩飾、隱匿該財產與犯罪之關聯性
    及逃避國家追訴、處罰之目的，足見被告寅○○、戊○○亦有容
    認自己與詐欺集團成員共同為洗錢犯行之不確定故意。至被
    告丁○○、卯○○、丑○○主觀上既有容任自己與本案詐欺集團成
    員為三人以上共同詐欺取財犯行之不確定故意，已於前述，
    渠等對於詐欺集團成員通常會使用人頭帳戶提領款項，藉此
    掩飾犯罪所得去向一節，亦應能有所預見，卻與本案詐欺集
    團成員共同為本件各次詐欺取財犯行，渠等自同有容任自己
    與詐欺集團成員共同為洗錢犯行之不確定故意。
  ㈧綜上，被告等人所辯均不可採。本案事證明確，各被告犯行
    已臻明確，應依法論科。　　
三、論罪科刑部分：
　㈠按共同正犯在主觀上須有共同犯罪之意思，在客觀上為共同
    犯罪行為之實行，始足當之。所謂共同犯罪之意思，係指基
    於共同犯罪之認識，互相利用他方之行為以遂行犯罪目的之
    意思；共同正犯因有此意思之聯絡，其行為在法律上應作合
    一的觀察而為責任之共擔（最高法院104年度台上字第2194
    號判決意旨參照）。又共同實施犯罪行為之人，在合同意思
    範圍以內，各自分擔犯罪行為之一部，相互利用他人之行為
    ，以達其犯罪之目的者，即應對於全部所發生之結果，共同
    負責。且共同正犯之意思聯絡，原不以數人間直接發生者為
    限，即有間接之聯絡者，亦包括在內。如甲分別邀約乙、丙
    犯罪，雖乙、丙間彼此並無直接之聯絡，亦無礙於其為共同
    正犯之成立。是共同正犯在犯意聯絡範圍內，對全部結果負
    刑事責任，各共同正犯應論處相同之罪名。又共同正犯之意
    思聯絡，不限於事前有所協議，其於行為當時，基於相互之
    認識，以共同犯罪之意思參與者，亦無礙於共同正犯之成立
    ，且其表示之方法，不以明示通謀為必要，即相互間有默示
    之合致，亦無不可（最高法院102年度台上字第1895號判決
    意旨參照）。被告丁○○、卯○○、丑○○、寅○○、戊○○雖未自始
    至終參與各階段之犯行，而分別擔任面試官、取簿手及車手
    ，惟渠等與本案詐欺集團成員既為遂行詐騙而彼此分工，堪
    認係在合同意思範圍內，各自分擔犯罪行為之一部，並相互
    利用他人之行為，以達犯罪之目的，參諸上開說明，被告等
    人自應就所參與犯行，對於全部所發生之結果共同負責。
　㈡按加重詐欺罪，係侵害個人財產法益之犯罪，其罪數之計算
    ，核與參與犯罪組織罪之侵害社會法益有所不同，審酌現今
    詐欺集團之成員皆係為欺罔他人，騙取財物，方參與以詐術
    為目的之犯罪組織。倘若行為人於參與詐欺犯罪組織之行為
    繼續中，先後多次為加重詐欺之行為，因參與犯罪組織罪為
    繼續犯，犯罪一直繼續進行，直至犯罪組織解散，或其脫離
    犯罪組織時，其犯行始行終結。故該參與犯罪組織與其後之
    多次加重詐欺之行為皆有所重合，然因行為人僅為一參與犯
    罪組織行為，侵害一社會法益，屬單純一罪，應僅就「該案
    中」與參與犯罪組織罪時間較為密切之首次加重詐欺犯行論
    以參與犯罪組織罪及加重詐欺罪之想像競合犯，而其他之加
    重詐欺犯行，祗需單獨論罪科刑即可，無需再另論以參與犯
    罪組織罪，以避免重複評價（最高法院109年度台上字第394
    5號判決意旨參照）。本案於檢察官提起公訴後，於109年7
    月16日繫屬於原審，為被告丁○○、丑○○、戊○○因參與本案詐
    騙而最先繫屬於法院之案件，此有本院被告丁○○、丑○○、戊
    ○○之前案紀錄表在卷可參，依上開說明，被告丁○○就如附表
    一編號1、被告丑○○就如附表一編號6、被告戊○○就如附表一
    編號13所示之首次加重詐欺犯行，均應分別併論以參與犯罪
    組織罪。另被告卯○○因參與本案詐欺集團，經臺灣新北地方
    法院（下稱新北地院）於109年6月3日以109年度審訴字第11
    65號繫屬在先；被告寅○○經臺灣士林地方法院（下稱士林地
    院）於109年6月9日以109年度金訴字第72號繫屬在先，有本
    院被告卯○○、寅○○前案紀錄表附卷可憑，是被告卯○○、寅○○
    所犯本件加重詐欺取財等犯行，自無由再論以參與犯罪組織
    罪。公訴意旨認被告卯○○、寅○○就本案各部分所犯詐欺取財
    犯行，應併論以組織犯罪防制條例第3條第1項後段之參與犯
    罪組織罪，容屬誤會。　
　㈢核被告丁○○就如附表一編號1、被告丑○○就如附表一編號6、
    被告戊○○就如附表一編號13所為，均係犯組織犯罪防制條例
    第3條第1項後段之參與犯罪組織罪、刑法第339條之4第1項
    第2款之三人以上共同詐欺取財罪、洗錢防制法第14條第1項
    、同法第2條第2款之洗錢罪；被告丁○○就如附表一編號2至1
    2、被告丑○○就如附表一編號2至5、7至8、被告戊○○就如附
    表一編號14所為，則均係犯刑法第339條之4第1項第2款之三
    人以上共同詐欺取財罪、洗錢防制法第14條第1項、同法第2
    條第2款之洗錢罪。被告卯○○就如附表一編號11、被告寅○○
    就如附表一編號2、3、5至12所為，均係犯刑法第339條之4
    第1項第2款之三人以上共同詐欺取財罪、洗錢防制法第14條
    第1項、同法第2條第2款之洗錢罪。
　㈣新北地檢署檢察官以109年度偵字第36336號、第9059號號移
    送併辦被告丑○○部分，所涉及被害人壬○○、午○○、未○○與本
    案如附表一編號4、6、8所示之犯罪事實相同；新北地檢署
    檢察官以109年度偵字第23004號號移送併辦被告寅○○部分，
    所涉及被害人甲○○與本案如附表一編號2所示之犯罪事實相
    同，均為事實上同一案件，自應併予審理。
　㈤被告丁○○等5人就渠等各自所為上開犯行，分別與本案詐欺集
    團成員間，具有犯意聯絡及行為分擔，各應論以共同正犯。
    　
　㈥被告寅○○、戊○○對如附表二所示同一被害人遭詐欺後，多次
    提領款項之行為，係於密接時間而為，手法相同，且侵害同
    一法益，各次提領行為之獨立性極為薄弱，依一般社會觀念
    ，在時間差距上，難以強行分開，在刑法評價上，以視為數
    個舉動接續施行，合為包括一行為予以評價較為合理，應分
    別論以接續犯。
　㈦按行為人以一參與詐欺犯罪組織，並分工加重詐欺行為，同
    時觸犯參與犯罪組織罪及加重詐欺取財罪，雖其參與犯罪組
    織之時、地與加重詐欺取財之時、地，在自然意義上非完全
    一致，然二者仍有部分合致，且犯罪目的單一，依一般社會
    通念，認應評價為一罪方符合刑罰公平原則，應屬想像競合
    犯，如予數罪併罰，即有過度評價之疑慮（最高法院108年
    度台上字第783號判決意旨參照）。被告丁○○、丑○○、戊○○
    參與本件犯罪組織後，分工實施加重詐欺取財及洗錢之犯行
    ，均係以一行為觸犯上開數罪名，為想像競合犯，各應依刑
    法第55條前段規定，從一重之三人以上共同詐欺取財罪處斷
    。至被告卯○○、寅○○亦均係以一行為觸犯前開三人以上共同
    詐欺取財、洗錢等罪名，為想像競合犯，應依刑法第55條前
    段規定，各從一重之三人以上共同詐欺取財罪處斷。
　㈧按詐欺取財罪係保護個人之財產法益，就行為人所犯罪數之
    計算，自應依遭詐騙之被害人人數計算（最高法院111年度
    台上字第1645號判決意旨參照）。被告丁○○、丑○○、寅○○、
    戊○○就渠等所犯前開數罪，犯意各別，行為互殊，應予分論
    併罰。被告卯○○雖以其參加相同詐欺集團，相同領取包裹之
    行為，業經本院以109年度上訴字第4560號判處有罪在案，
    主張本件應為不受理判決；被告寅○○亦以其參加相同詐欺集
    團，已經本院以109年度上訴字第3659號判決判處罪刑，並
    諭知緩刑在案，主張本件應為免訴諭知，然參諸被告卯○○於
    本院109年度上訴字第4560號案件中所涉及之被害人，與其
    本件經論罪如附表一編號11所示之被害人並不相同；被告寅
    ○○於本院109年度上訴字第3659號案件中所涉及之被害人，
    與其本件經論罪如附表一編號2、3、5至12所示之被害人亦
    不相同，參諸前開判決意旨，本應予分論併罰，渠等主張本
    件應為不受理或免訴判決云云，並無理由。
　㈨被告丑○○前於105年間，因公共危險案件，經新北地院以105
    年度交簡字第1730號判決判處有期徒刑3月確定，於105年11
    月28日易科罰金執行完畢，有本院被告丑○○之前案紀錄表可
    稽（見本院卷一第284頁），可見其係於受有期徒刑執行完
    畢後，5年內故意再犯本件有期徒刑以上之各罪，符合累犯
    之要件，然本院審酌其先前所犯為公共危險案件，與本件參
    與犯罪組織、三人以上共同詐欺取財、洗錢犯行之罪質、手
    法俱不相同，參諸司法院大法官釋字第775號解釋意旨，即
    均不予加重其最低本刑。　
　㈩犯洗錢防制法第14條之罪，在偵查或審判中自白者，減輕其
    刑，洗錢防制法第16條第2項定有明文。又想像競合犯係一
    行為觸犯數罪名，行為人犯罪行為侵害數法益皆成立犯罪，
    僅因法律規定從一重處斷科刑，而成為科刑一罪而已，自應
    對行為人所犯各罪均予適度評價，始能對法益之侵害為正當
    之維護。因此法院於決定想像競合犯之處斷刑時，雖以其中
    最重罪名之法定刑作為裁量之準據，惟具體形成宣告刑時，
    亦應將輕罪之刑罰合併評價。基此，除非輕罪中最輕本刑有
    較重於重罪之最輕本刑，而應適用刑法第55條但書規定重罪
    科刑之封鎖作用，須以輕罪之最輕本刑形成處斷刑之情形以
    外，則輕罪之減輕其刑事由若未形成處斷刑之外部性界限，
    自得將之移入刑法第57條或第59條之科刑審酌事項內，列為
    是否酌量從輕量刑之考量因子。是法院倘依刑法第57條規定
    裁量宣告刑輕重時，一併具體審酌輕罪部分之量刑事由，應
    認其評價即已完足，尚無過度評價或評價不足之偏失（最高
    法院109年度台上字第3936號判決意旨參照）。被告丑○○於
    本院準備程序及審理時，已就所犯一般洗錢罪為自白，本應
    依洗錢防制法第16條第2項之規定減輕其刑，雖因想像競合
    犯之關係而從一重之三人以上共同詐欺取財罪處斷，上開輕
    罪之減輕其刑事由未形成處斷刑之外部性界限，然依前揭說
    明，仍應於依刑法第57條規定量刑時，審酌上開輕罪之減輕
    其刑事由，作為被告丑○○量刑之有利因子（見後述量刑部分
    所載）。　
　按刑事審判旨在實現刑罰權之分配的正義，故法院對有罪被
    告之科刑，應符合罪刑相當之原則，使輕重得宜，罰當其罪
    ，以契合社會之法律感情，故刑法第57條明定科刑時應審酌
    一切情狀，尤應注意該條所列10款事項以為科刑輕重之標準
    ，並於同法第59條賦予法院以裁量權，如認犯罪之情狀可憫
    恕，認科以最低度刑仍嫌過重者，得酌量減輕其刑，俾使法
    院就個案之量刑，能斟酌至當。是該條所謂犯罪之情狀，乃
    泛指與犯罪相關之各種情狀，自亦包含同法第57條所定10款
    量刑斟酌之事項，亦即該2法條所稱之情狀，並非有截然不
    同之領域。又94年2月2日修正公布，95年7月1日施行之刑法
    第59條修正立法理由稱：「本條所謂『犯罪之情狀可憫恕』，
    自係指裁判者審酌第57條各款所列事項以及其他一切與犯罪
    有關之情狀之結果」等語，亦同此旨趣。從而，審判法院此
    項自由裁量職權之行使，倘無明顯濫權或失當，應予尊重（
    最高法院105年度台上字第853號判決意旨參照）。又刑法第
    339條之4第1項第2款三人以上共同詐欺取財罪之法定本刑為
    「1年以上7年以下有期徒刑，得併科100萬元以下罰金」，
    本件被告丑○○為如附表一編號2至8所示三人以上共同詐欺取
    財犯行，固屬非是，但被告丑○○為本件犯行前，僅有得易科
    罰金之公共危險前科，卻因此不符合緩刑之要件，併參其事
    實上已坦承犯行，與部分到庭被害人甲○○、午○○達成和解（
    見訴字卷一第453頁至第454頁、第459頁至第460頁），並有
    輕度身心障礙證明之母親、3名未成年子女需照顧，經濟壓
    力龐大，目前罹有肺癌之家庭生活狀況（見本院卷一第419
    頁至第425頁、卷二第547頁至第553頁），認縱使科以最低
    法定最低刑度，猶嫌過重，爰依刑法第59條之規定，就其所
    為各次犯行均予酌減其刑。
　上訴駁回部分：
　⒈原審以被告丁○○、卯○○、寅○○、戊○○罪證明確，並審酌被告
    丁○○、卯○○、寅○○、戊○○均正值壯年，卻不思以正途賺取所
    需，竟貪圖可輕鬆得手之不法利益，而加入本案詐欺集團，
    無視政府一再宣示掃蕩詐欺集團之決心，造成本件被害人財
    產損失，嚴重危害社會治安及財產交易安全，所為實值非難
    ；被告丁○○擔任面試官，負責前往應徵者住處與應徵者核對
    身分，並拍攝應徵者之國民身分證及履歷表，回傳予詐欺集
    團，被告卯○○擔任取簿手，負責至便利商店領取內含人頭帳
    戶提款卡及存摺之包裹後，將包裹送至指定地點交給被告寅
    ○○，被告寅○○、戊○○則係擔任實際提領詐欺款項之車手，對
    於本案詐欺集團犯罪之涉入程度均非淺，且渠等犯後均否認
    犯行，態度難謂良好；惟念被告寅○○與被害人甲○○以15萬元
    達成和解並履行完畢，又與被害人午○○以6萬元達成和解並
    履行完畢，被告卯○○與被害人午○○無條件達成調解，被告戊
    ○○與被害人巳○○無條件達成調解，兼衡被告丁○○為高職肄業
    之智識程度，從15、16歲就開始做工地，包括新建大樓、翻
    修、馬路的工程、且曾擔任清潔工，自述從小父親過世，小
    時候曾辦過低收入戶，目前與妻子同住，被告卯○○為高職肄
    業之智識程度，曾從事殯葬業將近15年之久，目前工作為瓦
    斯送貨員，自述罹患憂鬱症，被告寅○○為高中畢業，曾擔任
    廚房學徒、獸醫助理，並提出在學期間參加活動、比賽之證
    明，且擔任街貓照護志工多年，被告戊○○為職業軍人退伍，
    經核定安置榮民之家外住就養，曾從事廣告、房地產、股票
    等工作，目前在保全公司任職，自述為單親母親，獨自撫養
    女兒長大；暨渠等於本案詐欺集團擔任之分工角色、犯罪動
    機、目的、手段、素行、本案獲利情形、各該被害人所受損
    害，及被害人、被告、辯護人、檢察官對量刑之意見等一切
    情狀，就渠等所為上揭犯行分別量處如附表一「罪名與宣告
    刑」欄所示之刑，並各定其應執行刑，另就被告丁○○未扣案
    之犯罪所得4000元，宣告沒收或追徵；就被告寅○○未扣案犯
    罪所得約1萬1080元部分，說明因其已與被害人甲○○、午○○
    各以15萬元、6萬元達成和解並已履行完畢，賠償金額已逾
    被告寅○○實際賺取之犯罪所得，爰依刑法第38條之2第2項之
    規定，不予宣告沒收或追徵；被告卯○○、戊○○部分則因尚未
    領得約定之報酬，即遭員警查獲，而無從予以宣告沒收或追
    徵，核其認事用法，俱無違誤，量刑亦屬允當。
　⒉又被告卯○○雖聲請傳喚證人即新北市政府警察局板橋分局偵
    查隊員警林文中，欲證明被告卯○○有積極協助警方偵辦，犯
    後態度良好（見本院卷二第190頁至第191頁）；然被告卯○○
    於本院審理期間仍舊否認犯行，所執辯詞與原審審理時亦無
    太大差異，其犯後態度已難謂良好，原審既已詳細審酌上開
    量刑之因素，即無再為此部分調查之必要。
　⒊原審復另詳述考量被告卯○○因加入本案詐欺集團擔任取簿手
    ，經新北地院以109年度訴字第650號判決有罪，現由本院以
    109年度上訴字第4560號審理中（嗣經本院以109年度上訴字
    第4560號判決、最高法院以111年度台上字第192號判決分別
    駁回上訴確定），被告寅○○則經士林地院以109年度金訴字
    第72號判決有罪，經本院以109年度上訴字第3659號判決維
    持有罪認定（嗣經最高法院以110年度台上字第5108號判決
    駁回上訴確定），被告戊○○擔任車手，配合詐欺集團成員之
    指示，共同遂行詐騙他人財物之犯行，渠等對於本案詐欺集
    團犯罪之涉入程度非淺，且犯後始終否認犯行，被告卯○○、
    戊○○亦未實際賠償被害人之損失，而認均不宜為緩刑宣告之
    理由，經核同無不當。
　⒋是以，被告丁○○、卯○○、寅○○、戊○○猶執前詞提起上訴，為
    無理由，應予駁回。
　撤銷改判部分：
　⒈原審以被告丑○○罪證明確，予以論罪科刑，固非無見，惟查
    ：
　⑴被告丑○○有上述符合累犯之情形，原審漏未就被告丑○○在符
    合累犯要件之情形下，說明是否加重其最低本刑，尚有未恰
    。
　⑵被告丑○○於本院準備程序及審理時已坦承犯行，量刑基礎即
    有變更，原審未及審酌前情，亦有未恰。
　⑶被告丑○○於本院準備程序及審理時，已就所犯一般洗錢罪為
    自白，本應依洗錢防制法第16條第2項之規定減輕其刑，雖
    因想像競合犯之關係而從一重之三人以上共同詐欺取財罪處
    斷，上開輕罪之減輕其刑事由未形成處斷刑之外部性界限，
    然依前揭說明，仍應於依刑法第57條規定量刑時，審酌上開
    輕罪之減輕其刑事由，作為被告丑○○量刑之有利因子，原審
    未及審酌上情，同有未恰。　　
  ⑷又本院認被告丑○○有縱使科以最低法定最低刑度，猶嫌過重
    之情事，爰依刑法第59條之規定，就其所為各次犯行均予酌
    減其刑。原審未予酌減，即有未當。
  ⑸綜上，被告丑○○以前詞提起上訴，請求依刑法第59條規定酌
    減刑度，從輕量刑，尚屬有據，原判決復有上述可議之處，
    即應由本院予以撤銷改判。
  ⒉爰審酌被告丑○○於行為時為年約53歲之成年人，卻不思循正
    途牟取財物，反加入本案詐欺集團擔任取簿手，進而與本案
    詐欺集團成員共同為各次三人以上共同詐欺取財、掩飾隱匿
    詐欺犯罪所得而洗錢之犯行，使如附表一編號2至8所示各被
    害人受有財產上之損害，所為自屬非是，惟念其犯後終能坦
    認犯行，合於洗錢防制法第16條第2項所定減輕其刑事由如
    前，而得作為量刑之有利因子，且已與被害人甲○○、午○○分
    別以5萬元達成和解，亦如上述，兼衡其目前罹有肺癌，於
    生病前在做洗衣店師傅的工作，後來疫情嚴重，店裡工作少
    了，目前已離婚，有輕度身心障礙證明之母親、3名未成年
    子女需照顧之家庭經濟生活狀況（見本院卷一第419頁至第4
    25頁、卷二第547頁至第553頁、卷三第70頁）等一切情狀，
    就其所為犯行分別量處如附表一編號2至8「罪名及宣告刑」
    欄所示之刑，並定應執行刑如主文第2項所示，以示懲儆。
　⒊按犯罪所得屬於犯罪行為人者，沒收之，於全部或一部不能
    沒收或不宜執行沒收時，追徵其價額，刑法第38條之1第1項
    前段、第3項分別定有明文。又犯罪所得之沒收或追徵，在
    於剝奪犯罪行為人之實際犯罪所得，使其不能坐享犯罪之成
    果，以杜絕犯罪誘因，性質上屬類似不當得利之衡平措施。
    苟無犯罪所得，自不生利得剝奪之問題。2人以上共同犯罪
    ，關於犯罪所得之沒收或追徵，倘個別成員並無犯罪所得，
    且與其他成員對於所得亦無事實上之共同處分權時，即無「
    利得」可資剝奪，一概採取絕對連帶沒收或追徵，對未受利
    得之共同正犯顯失公平，故共犯所得之沒收或追徵，應就各
    人所分得者為之（最高法院109年度台上字第3421號判決意
    旨參照）。卷內並無積極事證可證明被告丑○○有獲得約定之
    報酬，自無從予以宣告沒收或追徵。
　⒋扣案之合作金庫、國泰世華銀行存摺各1本及提款卡各1張（
    見偵字第9243號卷一第329頁至第333頁，審訴卷第73頁），
    雖係被告丑○○所持用之人頭帳戶存摺及提款卡，但與本件經
    論罪如附表一所示之帳戶無涉，且上開人頭帳戶之存摺及提
    款卡均屬各該申設人所有，並非被告丑○○所有，其亦無事實
    上處分權，前開存摺及提款卡本身復無一定之財產價值，並
    可透過相關程序而使該等存摺及提款卡失其功用，將之沒收
    欠缺刑法上之重要性，即均不予宣告沒收。
  又組織犯罪防制條例第3條第3項「犯第1項之罪者，應於刑之
    執行前，令入勞動場所，強制工作，其期間為3年」之規定
    ，就受處分人之人身自由所為限制，違反憲法比例原則及憲
    法明顯區隔原則之要求，與憲法第8條保障人身自由之意旨
    不符，業經司法院大法官釋字第812號解釋宣告自110年12月
    10日該解釋公布之日起失其效力，是本案被告丁○○、丑○○、
    戊○○所犯參與犯罪組織罪部分，已無組織犯罪防制條例第3
    條第3項規定適用之餘地，附此敘明。
據上論斷，應依刑事訴訟法第368條、第369條第1項前段、第364
條、第299條第1項前段，判決如主文。
本案經檢察官鄭東峯提起公訴，檢察官邱舒婕、林蔚宣移送併辦
，檢察官侯名皇到庭執行職務。
中　　華　　民　　國　　111 　年　　5 　　月　　25　　日
                  刑事第四庭  審判長法　官  陳筱珮
                                    法　官  吳元曜
                                    法　官  羅郁婷
以上正本證明與原本無異。
如不服本判決，應於收受送達後20日內向本院提出上訴書狀，其
未敘述上訴之理由者並得於提起上訴後20日內向本院補提理由書
（均須按他造當事人之人數附繕本）「切勿逕送上級法院」。
                                    書記官  蔡易霖
中　　華　　民　　國　　111 　年　　5 　　月　　26　　日
附錄：本案論罪科刑法條全文
組織犯罪防制條例第3條
發起、主持、操縱或指揮犯罪組織者，處3年以上10年以下有期
徒刑，得併科新臺幣1億元以下罰金；參與者，處6月以上5年以
下有期徒刑，得併科新臺幣1千萬元以下罰金。但參與情節輕微
者，得減輕或免除其刑。
具公務員或經選舉產生之公職人員之身分，犯前項之罪者，加重
其刑至二分之一。
犯第1項之罪者，應於刑之執行前，令入勞動場所，強制工作，
其期間為3年。
前項之強制工作，準用刑法第90條第2項但書、第3項及第98條第
2項、第3項規定。
以言語、舉動、文字或其他方法，明示或暗示其為犯罪組織之成
員，或與犯罪組織或其成員有關聯，而要求他人為下列行為之一
者，處3年以下有期徒刑，得併科新臺幣3百萬元以下罰金：
一、出售財產、商業組織之出資或股份或放棄經營權。
二、配合辦理都市更新重建之處理程序。
三、購買商品或支付勞務報酬。
四、履行債務或接受債務協商之內容。
前項犯罪組織，不以現存者為必要。
以第5項之行為，使人行無義務之事或妨害其行使權利者，亦同
。
第5項、第7項之未遂犯罰之。

中華民國刑法第339條之4
犯第339條詐欺罪而有下列情形之一者，處1年以上7年以下有期
徒刑，得併科1百萬元以下罰金：
一、冒用政府機關或公務員名義犯之。
二、三人以上共同犯之。
三、以廣播電視、電子通訊、網際網路或其他媒體等傳播工具，
    對公眾散布而犯之。
前項之未遂犯罰之。

洗錢防制法第14條
有第二條各款所列洗錢行為者，處7年以下有期徒刑，併科新臺
幣5百萬元以下罰金。
前項之未遂犯罰之。
前二項情形，不得科以超過其特定犯罪所定最重本刑之刑。

洗錢防制法第2條
本法所稱洗錢，指下列行為：
一、意圖掩飾或隱匿特定犯罪所得來源，或使他人逃避刑事追訴
    ，而移轉或變更特定犯罪所得。
二、掩飾或隱匿特定犯罪所得之本質、來源、去向、所在、所有
    權、處分權或其他權益者。
三、收受、持有或使用他人之特定犯罪所得。
附表一
編號 被害人 詐騙時間及方式 匯款時間 金額 （新臺幣） 匯入帳戶 證據及頁碼 罪名與宣告刑 1 己○○ 詐欺犯罪組織成員於109年2月10日15時33分許，假冒己○○親戚林順得名義，撥打電話予己○○，佯稱欲借款20萬元等語，該組織成員再要己○○依照指示匯出款項，使己○○陷於錯誤而匯款。 109年2月11日中午12時5分許 20萬元 合作金庫銀行000-0000000000000號帳戶（戶名：林宸竹） 109.02.11警詢（偵字第9243號卷三第109至110頁）、郵政跨行匯款申請書（偵字第9243號卷三第111頁）、帳號0000000000000號交易明細（見臺北地檢署109年度偵字第12140號卷〈下稱偵字第12140號卷〉第113頁）、合作金庫商業銀行109年6月15日合金軍功字第1090002068號函及開戶資料和交易明細（偵字第12140卷第189頁至第193頁） 丁○○犯三人以上共同詐欺取財罪，處有期徒刑壹年陸月。  2 甲○○ 詐欺犯罪組織成員於109年2月20日晚間6時37分許，假冒甲○○友人名義，撥打電話予甲○○，佯稱有張要匯兌給客戶之支票忘記存到銀行，要求先幫忙匯錢給客戶等語，該組織成員再藉機要甲○○依照指示匯出款項，使甲○○陷於錯誤而匯款。 109年2月21日下午2時30分許 25萬元  臺灣銀行000-000000000000號帳戶（戶名：張博槐） 109.02.27警詢（偵字第9243號卷二第393頁至第397頁）、匯款明細（偵字第9243號卷二第399頁）、臺灣銀行109年4月28日營存字第10900403851號函及附件資料（見臺北地檢署109年度偵字第10772號卷〈下稱偵字第10772號卷〉第73頁至第77頁） 丁○○犯三人以上共同詐欺取財罪，處有期徒刑壹年柒月。 丑○○犯三人以上共同詐欺取財罪，處有期徒刑陸月。 寅○○犯三人以上共同詐欺取財罪，處有期徒刑壹年伍月。 3 辛○○ 詐欺犯罪組織成員於109年2月24日在商店街！個人賣場網站張貼廣告佯稱販賣蜂王乳凝露之訊息，吸引辛○○以通訊軟體聯絡要求購買，該組織成員再藉機要辛○○依照廣告匯出價金，使辛○○陷於錯誤而匯款。 109年2月24日上午11時30分許（起訴書誤載為「27分許」） 3960元  臺灣銀行000-000000000000號帳戶（戶名：張博槐） 109.03.19警詢（偵字第9243號卷二第359頁至第363頁）、中華郵政轉帳明細表（偵字第9243號卷二第365頁）、臺灣銀行109年4月28日營存字第10900403851號函及附件資料（偵字第10772號卷第73頁至第77頁）、帳號000000000000存簿交易明細（偵字第12212號卷第35頁至第39頁） 丁○○犯三人以上共同詐欺取財罪，處有期徒刑壹年壹月。 丑○○犯三人以上共同詐欺取財罪，處有期徒刑陸月。 寅○○犯三人以上共同詐欺取財罪，處有期徒刑壹年壹月。 4 壬○○ 詐欺犯罪組織成員網路暱稱「李正丹」於109年2月24日在臉書社團上佯稱販賣IPHONE訊息，吸引壬○○以通訊軟體聯絡帳號「nay399」要求購買，該組織成員再藉機要壬○○依照廣告匯出價金，使壬○○陷於錯誤而匯款。 109年2月24日上午11時43分許 1萬8000元  臺灣銀行000-000000000000號帳戶（戶名：張博槐） 109.02.24警詢（偵字第9243號卷二第432頁至第434頁）、手機匯款明細擷圖（偵字第9243號卷二第435頁）、臺灣銀行109年4月28日營存字第10900403851號函及附件資料（偵字第10772號卷第73頁至第77頁） 丁○○犯三人以上共同詐欺取財罪，處有期徒刑壹年參月。 丑○○犯三人以上共同詐欺取財罪，處有期徒刑陸月。 5 辰○○ 詐欺犯罪組織成員109年2月24日在網路上在臉書社團上佯稱販賣IPHONE訊息，吸引辰○○以通訊軟體聯絡要求購買，該組織成員再藉機要辰○○依照廣告匯出價金，使辰○○陷於錯誤而匯款。 109年2月24日中午12時14分許 1萬8000元  臺灣銀行000-000000000000號帳戶（戶名：張博槐） 109.03.21警詢（偵字第9243號卷二第335頁至第337頁）、通訊軟體LINE對話記錄及匯款明細擷圖（偵字第9243號卷二第339頁至第349頁）、轉帳明細（偵字第9243號卷二第351頁）、臺灣銀行109年4月28日營存字第10900403851號函及附件資料（偵字第10772號卷第73頁至第77頁） 丁○○犯三人以上共同詐欺取財罪，處有期徒刑壹年參月。 丑○○犯三人以上共同詐欺取財罪，處有期徒刑陸月。 寅○○犯三人以上共同詐欺取財罪，處有期徒刑壹年參月。 6 午○○ 詐欺犯罪組織成員於109年2月18日下午1時許，假冒午○○姪女名義，撥打電話予午○○，佯稱剛從大陸回來，經濟困難需錢，要求借款18萬元等語，該組織成員再要午○○依照指示匯出款項，使午○○陷於錯誤而匯款。 109年2月20日下午1時36分許 18萬元  凱基銀行000-00000000000000號帳戶（戶名：楊傑壹） 109.02.22警詢（偵字第9243號卷二第319頁至第321頁）、轉帳明細擷圖（偵字第9243號卷二第323頁）、帳號0000000000000000交易明細（見臺北地檢署偵字第11504號卷〈下稱偵字第11504號卷〉第33頁） 丁○○犯三人以上共同詐欺取財罪，處有期徒刑壹年陸月。 丑○○犯三人以上共同詐欺取財罪，處有期徒刑陸月。 寅○○犯三人以上共同詐欺取財罪，處有期徒刑壹年貳月。 7 何恩葦 詐欺犯罪組織成員於109年2月21日在網路上佯稱販賣餐卷訊息，吸引何恩葦以通訊軟體聯絡要求購買，該組織成員再藉機要何恩葦依照廣告匯出價金，使何恩葦陷於錯誤而匯款。 109年2月21日上午9時56分許 2670元  凱基銀行000-00000000000000號帳戶（戶名：楊傑壹） 109.03.24警詢（偵字第9243號卷二第305頁至第306頁）、手機匯款明細擷圖（偵字第9243號卷二第307頁）、帳號0000000000000000交易明細（偵字第11504號卷第33頁） 丁○○犯三人以上共同詐欺取財罪，處有期徒刑壹年壹月。 丑○○犯三人以上共同詐欺取財罪，處有期徒刑陸月。 寅○○犯三人以上共同詐欺取財罪，處有期徒刑壹年壹月。 8 未○○ 詐欺犯罪組織成員網路暱稱「盧建瑋」於109年2月20日在臉書社團上佯稱販賣IPHONE訊息，吸引未○○以通訊軟體聯絡「pi6pi9」要求購買，該組織成員再藉機要未○○依照廣告匯出價金，使未○○陷於錯誤而匯款。 109年2月21日上午10時1分許 1萬5000元  凱基銀行000-00000000000000號帳戶（戶名：楊傑壹） 109.02.28警詢（偵字第9243號卷二第311頁至第313頁）、匯款明細及身份證翻拍照片（偵字第9243號卷二第315頁）、帳號00000000000000號交易明細（偵字第11504號卷第33頁） 丁○○犯三人以上共同詐欺取財罪，處有期徒刑壹年參月。 丑○○犯三人以上共同詐欺取財罪，處有期徒刑陸月。 寅○○犯三人以上共同詐欺取財罪，處有期徒刑壹年參月。 9 子○○ 詐欺犯罪組織成員網路暱稱「苳苳小賣舖」於109年2月18日在PCHOME商城上佯稱販賣雪印奶粉訊息，吸引子○○以通訊軟體聯絡名稱：紫萱媽要求購買，該組織成員再藉機要子○○依照廣告匯出價金，使子○○陷於錯誤而匯款。 109年2月18日凌晨0時21分許 7600 元 土地銀行000-000000000000號帳戶（戶名：黃彬鴻） 109.02.20警詢（偵字第9243號卷二第469頁至第473頁）、網路轉帳明細及對話擷圖（偵字第9243號卷二第475頁）、帳號000000000000歷史交易明細（見臺北地檢署109年度偵字第14283號卷〈下稱偵字第14283號卷〉第31頁） 丁○○犯三人以上共同詐欺取財罪，處有期徒刑壹年貳月。 寅○○犯三人以上共同詐欺取財罪，處有期徒刑壹年貳月。 10 庚○○ 詐欺犯罪組織成員於109年2月18日在個人賣場上佯稱販賣亞培奶粉訊息，吸引庚○○以通訊軟體聯絡名稱：Yirou Lin要求購買，該組織成員再藉機要庚○○依照廣告匯出價金，使庚○○陷於錯誤而匯款。 109年2月18日上午9時30分許 2400 元 土地銀行000-000000000000號帳戶（戶名：黃彬鴻） 108.02.25警詢（偵字第9243號卷二第439頁至第441頁）、2.帳號0000000000000號存簿明細（偵字第9243號卷二第443頁至第444頁）、帳號000000000000號歷史交易明細（偵字第14283號卷第31頁） 丁○○犯三人以上共同詐欺取財罪，處有期徒刑壹年壹月。 寅○○犯三人以上共同詐欺取財罪，處有期徒刑壹年壹月。 11 乙○○ 詐欺犯罪組織成員網路暱稱「玩家玩具屋」於109年2月19日在PCHOME商城上佯稱販賣樂高玩具訊息，吸引乙○○以通訊軟體聯絡名稱：紫萱媽要求購買，該組織成員再藉機要乙○○依照廣告匯出價金，使乙○○陷於錯誤而匯款。 109年2月18日下午2時14分許 8000元 土地銀行000-000000000000號帳戶（戶名：黃彬鴻） 109.02.21警詢（偵字第9243號卷二第447頁至第449頁）、網路轉帳明細及對話擷圖（偵字第9243號卷二第451頁）、帳號000000000000號歷史交易明細（偵字第14283號卷第31頁） 丁○○犯三人以上共同詐欺取財罪，處有期徒刑壹年貳月。 卯○○犯三人以上共同詐欺取財罪，處有期徒刑壹年貳月。 寅○○犯三人以上共同詐欺取財罪，處有期徒刑壹年貳月。 12 丙○○ 詐欺犯罪組織成員於109年2月18日下午3時許，假冒丙○○友人姚淑芬名義，撥打電話予丙○○，佯稱急需現金周轉，要求借款20萬元等語，該組織成員再要丙○○依照指示匯出款項，使丙○○陷於錯誤而匯款。 109年2月18日下午3時17分許 2萬元  土地銀行000-000000000000號帳戶（戶名：黃彬鴻） 109.02.18警詢（偵字第9243號卷二第479頁至第483頁）、網路轉帳明細（偵字第9243號卷二第485至487頁）、帳號000000000000號歷史交易明細（偵字第14283號卷第31頁）  丁○○犯三人以上共同詐欺取財罪，處有期徒刑壹年參月。 寅○○犯三人以上共同詐欺取財罪，處有期徒刑壹年參月。 13 巳○○ 詐欺犯罪組織成員於109年2月13日上午10時許，假冒巳○○外甥女陳祈廷名義，撥打電話予巳○○，佯稱因與朋友合夥買賣股票，急需現金周轉，要求借款25萬元等語，該組織成員再要巳○○依照指示匯出款項，使巳○○陷於錯誤而匯款。 109年2月17日上午10時52分許 12萬元 中華郵政000-00000000000000號帳戶（戶名：沈楷桀） 109.02.17警詢（見臺北地檢署109年度偵字第11287號卷〈下稱偵字第11287號卷〉第23頁至第26頁）、帳號000000000000存簿明細（偵字第11287號卷第51頁至第52頁）、臺北富邦銀行匯款委託書（偵字第11287號卷第53頁）、中華郵政109年3月19日儲字第1090068127號函及附件帳戶基本資料與帳戶歷史交易清單（偵字第11287號卷第55頁至第58頁） 戊○○犯三人以上共同詐欺取財罪，處有期徒刑壹年肆月。 14 癸○○○ 詐欺犯罪組織成員於109年2月16日19時許，假冒癸○○○姪女李婉筠名義，撥打電話予癸○○○，佯稱急需現金周轉，要求借款15萬元等語，該組織成員再要癸○○○依照指示匯出款項，使癸○○○陷於錯誤而匯款。 109年2月17日上午11時許 15萬元  合作金庫銀行000-0000000000000號帳戶（戶名：林郁潔） 109.03.07警詢（偵字第11722號卷第47頁至第49頁）、陽信商業銀行匯款收執聯（偵字第11722號卷第51頁）、合作金庫商業銀行109年4月16日合金宜蘭字第1090001568號函及開戶資料和交易往來明細（偵字第11722號卷第93頁至第97頁） 戊○○犯三人以上共同詐欺取財罪，處有期徒刑壹年伍月。 

附表二
編號 提領帳戶 提領時間 提領地點 提領金額（新臺幣） 提款人 監視器畫面 備註 附表一編號 1 臺灣銀行000-000000000000號帳戶（戶名：張博槐） 109年2月21日下午3時59分許 臺北市○○區○○○路0段000號 2萬元 寅○○ 見臺北地檢署109年度偵字第16558號卷〈下稱偵字第16558號卷〉第38頁 另有5元為手續費 2 2  109年2月21日下午4時許 臺北市○○區○○○路0段000號 2萬元  偵字第16558號卷第38頁 另有5元為手續費  3  109年2月21日下午4時1分許 臺北市○○區○○○路0段000號 2萬元  偵字第16558號卷第38頁 另有5元為手續費  4  109年2月21日下午4時2分許 臺北市○○區○○○路0段000號 2萬元  偵字第16558號卷第39頁 另有5元為手續費  5  109年2月21日下午4時2分許 臺北市○○區○○○路0段000號 2萬元  偵字第16558號卷第39頁 另有5元為手續費  6  109年2月21日下午4時3分許 臺北市○○區○○○路0段000號 2萬元  偵字第16558號卷第39頁 另有5元為手續費  7  109年2月21日下午4時7分許 臺北市○○區○○○路0段000號1樓 2萬元  偵字第10772號卷第19頁 另有5元為手續費  8  109年2月21日下午4時8分許 臺北市○○區○○○路0段000號1樓 1萬元  偵字第10772號卷第19頁 另有5元為手續費  9  109年2月22日上午8時35分許 新北市○○區○○路0段00號彰化銀行 2萬元  訴字卷一第389頁 另有5元為手續費  10  109年2月22日上午8時36分許 新北市○○區○○路0段00號彰化銀行 2萬元  訴字卷一第389頁 另有5元為手續費  11  109年2月22日上午8時37分許 新北市○○區○○路0段00號彰化銀行 2萬元  訴字卷一第389頁 另有5元為手續費  12  109年2月22日上午8時38分許 新北市○○區○○路0段00號彰化銀行 2萬元  訴字卷一第389頁 另有5元為手續費  13  109年2月22日上午8時39分許 新北市○○區○○路0段00號彰化銀行 1萬9000元  訴字卷一第389頁 另有5元為手續費  14  109年2月24日上午11時57分許 臺北市○○區○○○路0段000號 22萬元  偵字第12212號卷第25頁 另有5元為手續費 3、4 15  109年2月24日上午11時58分許 臺北市○○區○○○路0段000號 4000元  偵字第12212號卷第27頁 另有5元為手續費  16  109年2月24日中午12時39分許 臺北市○○區○○○路0段000號 1萬8000元  偵字第12212號卷第29頁 另有5元為手續費 5 17 凱基銀行000-00000000000000號帳戶（戶名：楊傑壹） 109年2月20日下午2時4分許 臺北市○○區○○○路0段0號 10萬元 寅○○ 偵字第16558號卷第40頁 　 6 18  109年2月20日下午2時5分許 臺北市○○區○○○路0段0號 5萬元  偵字第16558號卷第40頁 　  19  109年2月21日上午9時10分許 臺北市○○區○○○路0段00○0號B1 2萬元  偵字第16558號卷第37頁 　  20  109年2月21日上午9時11分許 臺北市○○區○○○路0段00○0號B1 1萬元  偵字第16558號卷第37頁 　  21  109年2月21日上午10時12分許 臺北市○○區○○○路0段00號1樓 1萬7000元  偵字第16558號卷第37頁（檔案毀損） 　 7、8 22 土地銀行000-000000000000號帳戶（戶名：黃彬鴻） 109年2月18日上午8時59分許 臺北市○○區○○街00號（龍山郵局ATM） 1萬元 寅○○ 偵字第14283號卷第35頁 另有5元為手續費 9 23  109年2月18日上午11時36分許 臺北市○○區○○路000號（莒光郵局ATM） 2萬元  偵字第14283號卷第33頁 另有5元為手續費 10 24  109年2月18日上午11時38分許 臺北市○○區○○路000號（莒光郵局ATM） 8000元  偵字第14283號卷第33頁 另有5元為手續費  25  109年2月18日下午2時48分許 臺北市○○區○○路000號（莒光郵局ATM） 8000元  偵字第14283號卷第33頁 另有5元為手續費 11 26  109年2月18日下午3時35分許 臺北市○○區○○路000號（莒光郵局ATM） 2萬元  偵字第14283號卷第34頁 另有5元為手續費 12 27 中華郵政000-00000000000000號帳戶（戶名：沈楷桀） 109年2月17日上午11時20分許 臺北市○○區○○路000號 6萬元 戊○○ 偵字第11287號卷第37頁、第41頁 　 13 28  109年2月17日上午11時20分許 臺北市○○區○○路000號 6萬元  偵字第11287號卷第37頁、第41頁 　  29 合作金庫銀行 000-0000000000000號帳戶（戶名：林郁潔） 109年2月17日下午1時9分許 臺北市○○區○○○路0段00號 3萬元 戊○○ 偵字第11722號卷第29頁 　 14 30  109年2月17日下午1時9分許 臺北市○○區○○○路0段00號 3萬元  偵字第11722號卷第29頁 　  31  109年2月17日下午1時9分許 臺北市○○區○○○路0段00號 3萬元  偵字第11722號卷第29頁 　  32  109年2月17日下午1時9分許 臺北市○○區○○○路0段00號 3萬元  偵字第11722號卷第29頁 　  33  109年2月17日下午1時9分許 臺北市○○區○○○路0段00號 3萬元  偵字第11722號卷第29頁